臺灣苗栗地方法院民事判決　　　　　　　 96年度訴字第198號
原　　　告　信紘科技股份有限公司
法定代理人　丁○○
訴訟代理人　丙○○
被　　　告　悠景科技股份有限公司
法定代理人　乙○○
訴訟代理人　甲○○
上列當事人間請求給付承攬報酬事件，本院於民國96年6 月29日
言詞辯論終結，判決如下：
    主  文
被告應給付原告新臺幣壹佰伍拾萬壹仟伍佰元，及自民國九十六
年五月二十五日起至清償日止，按年息百分之五計算之利息。
訴訟費用新臺幣壹萬伍仟玖佰肆拾玖元由被告負擔。
本判決於原告以新臺幣伍拾萬元供擔保後，得假執行。
    事實及理由
一、原告起訴主張：兩造於民國94年7 月1 日就被告之科技管線
    工程及中央供應系統等工程簽訂承攬契約，約定工程總價為
    新台幣（下同）1,638,000 元，原告已依約完成工程，詎被
    告簽發給付工程款之本票12紙，除兌現1 紙外，其餘11紙本
    票金額共計1,501,500 元迄未給付，雖經原告履為催討，未
    獲置理。為此，依兩造間前開承攬契約，請求被告給付積欠
    之工程款等語，並聲明：如主文第1 項所示，並陳明願供擔
    保請准宣告假執行。
二、被告則以：對本件尚積欠原告1,501,500 元之工程款，沒有
    意見，惟希望可以分期付款等語置辯，並聲明：原告之訴駁
    回。
三、本件兩造於94年7 月1 日就被告之科技管線工程及中央供應
    系統等工程簽訂承攬契約，約定工程總價為1,638,000 元，
    原告已依約完成工程，詎被告簽發給付工程款之本票12紙，
    除兌現1 紙外，其餘11紙本票金額共計1,501,500 元迄未給
    付之事實，為被告所不爭執，且有原告所提統一發票及本票
    影本（詳卷第7至11頁）附卷可憑，自堪信為真實。
四、按債權人基於債之關係，得向債務人請求給付；又以支付金
    錢為標的者，債權人得請求依法定利率計算之遲延利息；民
    法第199 條第1 項、第231 條第1 項分別定有明文。又稱「
    承攬」者，謂當事人約定，一方為他方完成一定之工作，他
    方俟工作完成，給付報酬之契約；民法第490 條亦定有明文
    。依該條規定之文義，定作人對於承攬人負有支付報酬之義
    務，且此報酬債權，以工作之完成或交付時為清償支付之時
    期；換言之，承攬人若已完成或交付所承作之工作，自得向
    定作人請求其支付報酬。另遲延之債務以支付金錢為標的者
    ，不問其債務是否原應支付利息，債權人均得請求依法定利
    率計算之遲延利息，並不以債務之有約定利率，為遲延利息
    請求權之發生要件。本件原告既已依約完工，且被告迄未給
    付承攬報酬1,501,500 元，既如前述，則原告依兩造間承攬
    契約，請求被告給付1,501,500 元，及自起訴狀繕本送達被
    告翌日即96年5 月25日起至清償日止，按年息百分之5 計算
    之法定遲延利息，自屬有據，應予准許。
五、原告陳明願供擔保請准宣告假執行，經核與規定相符，爰酌
    定相當之擔保金額予以宣告。
六、訴訟費用負擔之依據：民事訴訟法第78條。
中　　華　　民　　國　　96　　年　　7 　　月　　6 　　日
                  民事庭法　官　王萬金
以上正本係照原本作成。
如對本判決上訴，須於判決送達後20日內向本院提出上訴狀。
                        書記官　劉碧雯
中　　華　　民　　國　　96　　年　　7 　　月　　6 　　日
